# 利润分配是以母公司单体利润为基础还是合并层面利润为基础

提问人：wx_5df09e5cd379 时间：2021-07-07 12:33:06
如题，请教陈版@chenyiwe
上市公司利润分配是以母公司单体利润为基础还是合并层面利润为基础？未实现的收益（如投资性房地产公允价值增加导致的净利润增加）是否需要从利润中剔除》
个人理解，利润分配是以法人为单位，应该以母公司单体利润为基础。但母公司单体又是以成本法核算的，长投存在减值的，应足额计提减值。但即便计提减值，单体层面的长投与合并层面享有的净资产份额通常也是有差异的。至于未实现的收益应从利润中剔除。
不知理解是否正确，请帮忙解答，谢谢

回答人：chenyiwei
你的理解基本合理。
1 、《关于编制合并会计报告中利润分配问题的请示的复函》（财会函[2000]7号）：编制合并会计报表的公司，其利润分配以母公司的可供分配的利润为依据。合并会计报表中可供分配利润不能作为母公司实际分配利润的依据。
2 、《中国证监会会计部对“会计问题征询函”的复函》（会计部函[2008]50号）：可供出售金融资产公允价值变动形成的利得和损失，除减值损失和外币货币性金融资产形成的汇兑差额外，应当直接计入所有者权益（其他资本公积）。在相关法律法规有明确规定前，上述计入其他资本公积的公允价值变动部分，暂不得用于转增股份；以公允价值计量的相关资产，其公允价值变动形成的收益，暂不得用于利润分配。